---
title: "Universidad de La Salle"
author: "Andres Martínez"
date: "14 de Agosto de 2019"
output:
  html_document:
    df_print: paged
bibliography: Biblio.bib
---

```{r setup, include=FALSE}
knitr::opts_chunk$set(echo = TRUE, message=FALSE)
require("knitcitations")
cleanbib()
options("citation_format" = "pandoc")
read.bibtex(file = "Biblio.bib")

```

# Capítulo 1 Modelos de Regresión Lineal

La sesión desarrollada en este código se hace con ayuda del libro Introduccióna la econometría de @wooldridge2015introductory capítulos 2, 3 y 4. EL libro de @verbeek2008guide en los capítulos 2 y 3 también tienen información util para la clase.

### Modelo simple.

Un modelo de regresión lineal es aquel que tiene una variable dependiente con respecto a una variable independiente que tienen como objetivo explicar en que magnitud afectan a la variable dependiente.

\begin{equation}
y=\beta_{0}+\beta_{1}x_{1}
\label{EQ:REG}
\end{equation}

En la ecuación \ref{EQ:REG} se define una regresión lineal simple.


```{r , echo=FALSE}

library(wooldridge)
library(ggplot2)
library(tidyverse)
library(Hmisc)
library(ggfortify)

```

### Regresión Simple



Para el ejemplo de la regresión lineal simple se va a usar los datos de las  del ejemplo 2.7 del capítulo 2  que contiene diez variables y 180 observaciones.

```{r}
data("wage1") 

dim(wage1)
names(wage1)

```

Para el modelo se usará una base de datos más pequeña que tendra tres variables, donde dos pertencen a la base originial y la tercera se creará usando la educación sobre los salarios.EL objetivo es estimar el efecto del nivel educativo sobre el nivel de salarios.

```{r, echo=FALSE}
colnames(wage1)
head(wage1)
tail(wage1)

```

La regresión en R se obtiene con ayuda de la función $lm()$. 


 

```{r fig1, fig.cap = "Regresi?n\\label{fig:plot}"}

lm1 <- lm(wage1$wage~wage1$educ)
summary(lm1)

plot(wage1$wage~wage1$educ,xlab="Education",ylab="Wage",
     main="Wage and Education",col="darkgrey",
     las=1, xaxs="i")
grid()
abline(lm1,col=1)
```


En la figura \ref{fig:plot} se puede la regresión usando solo las graficas que usa el programa de R.

```{r fig2, fig.cap = "Regresi?n\\label{fig:plot1}"}
ggplot(wage1,aes(educ,wage))+stat_summary(fun.data=mean_cl_normal) +  geom_point(shape=1) +
  geom_smooth(method='lm',formula=y~x)
```

En la figura \ref{fig:plot1} se puede la regresión usando solo las graficas que usa el programa de R.





Resumen regresión
```{r}
summary(lm1)

```



```{r}
wageslm <- summary(lm1) 
wageslm$coefficients
```




* Grafico de objetos lm()

```{r}
par(mfrow = c(2, 2)) 
plot(lm1)

```


Graficando con ggplot


```{r}
autoplot(lm1, label.size = 3)
```










# Referencias
