---
title: "Descripción de Datos"
author: "Andrés Martínez"
date: "19 6 2019"
output: html_document
---

```{r setup, include=FALSE}
knitr::opts_chunk$set(echo = TRUE)
```

## Introducción a `ggplot2`

El paquete `ggplot2` es un paquete que sirve para mejorar gráficas en R. Permite personalizar diferentes niveles en cada figura. El primer nivel evalua los ejes y la basa de datos con la que se desea trabajar, y el segundo nivel determina la geometría del objeto que se quiere trabajar.

Existen otros niveles para generar dentro de esta libreria graficos más sofisticados.

```{r ,echo=FALSE,message=FALSE,warning=FALSE}
library("ggplot2")
library("plyr")
library("dplyr")
library("gridExtra")# grid arrange
library("plm") # panel data models
library("maps")# Mapas
library("moments")# Momentos
library("reshape2")
library("ggthemes")
library("ggplot2movies")# Data movies
```


La gramática de los gráficos representa una abstracción de ideas y objetos gráficos, se puede pensar en esto como en el desarrollo de verbos, sustantivos y adjetivos para gráficos de datos. El desarrollo de tal gramática permite una "teoría" de gráficos sobre la cual construir nuevos gráficos y objetos gráficos. 

La pregunta central es: “¿Por qué necesitamos una gramática de gráficos?”. La gramática permite un resumen más compacto de los componentes básicos de un idioma y nos permite ampliar el lenguaje y manejar situaciones que no hemos visto antes.

Al hacer una gráfica con el sistema de gráficos base, la gráfica se construye llamando a una serie de funciones que crean o anotan una gráfica. No hay una forma convenida para describir la trama, excepto para simplemente recitar la serie de funciones R que fueron llamadas para crear la cosa en primer lugar. 

```{r A,fig.cap="Primer Gráfico", fig.width = 8, fig.height = 8,echo=FALSE, message=FALSE,warning=FALSE}

A = c(6,4,3,1)
name = c("0<50k","50k<100k","100k<150k","150k<200k")
df = data.frame(A,name)
colnames(df)=c("x","name")
g1 = ggplot(df) + geom_col(aes(x=name,y=x)) + labs(x="Numbers of Copies Sold",y="Number of Books",title="Independent Textbook Publishing, Inc.",subtitle=" Distribution of Copies Sold",caption="",fill="")
g1
```







```{r B,fig.cap="Segundo Gráfico", fig.width = 8, fig.height = 8,echo=FALSE, message=FALSE,warning=FALSE}

B = matrix(c(703,337),nrow=1)
name1 = c("Social Sciences","Business")
df1 = data.frame(x=t(B),y=name1)
colnames(df1) = c("x","name")

g2 = ggplot(df1,las=2) + geom_col(aes(x=name,y=x)) + labs(x="Total Copies Sold",y="Market Classification",title="Total Copies Sold by Market Class",subtitle=" ",caption="",fill="") + coord_flip() + theme(axis.text.y=element_text(angle=90,hjust=1,vjust=0.5))
g2

```


```{r C,fig.cap="Tercer Gráfico", fig.width = 8, fig.height = 8,echo=FALSE, message=FALSE,warning=FALSE}


grid.arrange(g1,g2, ncol = 2)

```


```{r D,fig.cap="Cuarto Gráfico", fig.width = 8, fig.height = 8,echo=FALSE, message=FALSE,warning=FALSE}
data(mpg)
#Mostrar la basa con head 
a = ggplot(mpg,aes(x=hwy))
a + geom_area(stat="bin",binwidth=5)
a + geom_dotplot(binwidth=0.5)
a + geom_histogram(binwidth=1)
a + geom_density(kernel="gaussian")
a + stat_density(adjust=1,kernel="gaussian")
```

```{r E,fig.cap="Quinto Gráfico", fig.width = 8, fig.height = 8,echo=FALSE, message=FALSE,warning=FALSE}

b = ggplot(mpg,aes(fl))
b + geom_bar()
n = b + geom_bar(aes(fill=fl))
n
n + scale_fill_brewer()
n + scale_fill_grey()

```


```{r F,fig.cap="Sexto Gráfico", fig.width = 8, fig.height = 8,echo=FALSE, message=FALSE,warning=FALSE}

s = ggplot(mpg, aes(fl,fill=drv))
s + geom_bar(position="dodge")
s + geom_bar(position=position_dodge(width=2))
s + geom_bar(position="fill")
s + geom_bar(position="stack")

```

```{r G,fig.cap="Septimo Gráfico", fig.width = 5, fig.height = 5,echo=FALSE, message=FALSE,warning=FALSE}

t = ggplot(mpg,aes(x="",fill=factor(fl))) + geom_bar(width = 1)
t + coord_polar(theta = "y")


```

## Dos variables

```{r H,fig.cap="Primer Gráfico", fig.width = 5, fig.height = 5,echo=FALSE, message=FALSE,warning=FALSE}

# CONTINUOUS X, CONTINUOUS Y
f = ggplot(mpg, aes(x=cty, y=hwy))
f + geom_point()
f + geom_point(position="jitter")
f + geom_jitter()
f + geom_point() + geom_quantile(quantiles=c(0.25,0.5,0.75))
```


```{r I,fig.cap="Segundo Gráfico", fig.width = 5, fig.height = 5,echo=FALSE, message=FALSE,warning=FALSE}


q = f + geom_point(aes(size=cyl)); 
q
q + scale_size_area(max_size=3)



```




```{r J,fig.cap="Tercer Gráfico", fig.width = 5, fig.height = 5,echo=FALSE, message=FALSE,warning=FALSE}

data("economics")
j = ggplot(economics, aes(x=date,y=unemploy))
j + geom_area()
j + geom_line()
j + geom_step()

```



```{r K,fig.cap="Tercer Gráfico", fig.width = 5, fig.height = 5,echo=FALSE, message=FALSE,warning=FALSE}

df = data.frame(grp=c("A","B"),fit=4:5, se=1:2)
k = ggplot(df,aes(x=grp,y=fit,ymin=fit-se,ymax=fit+se)) + geom_bar(stat="identity")
k + geom_crossbar(fatten=2) + ylim(0,10)
k + geom_errorbar(width = 0.25) + ylim(0,10)

```

```{r L,fig.cap="Tercer Gráfico", fig.width = 5, fig.height = 5,echo=FALSE, message=FALSE,warning=FALSE}



```

